臺灣板橋地方法院刑事判決　　　　　　　　　　　　九十一年度訴字第二一二六號
　　公　訴　人　臺灣板橋地方法院檢察署檢察官
　　被　　　告　甲○○　男三十.
右列被告因違反毒品危害防制條例案件，經檢察官提起公訴（九十一年度毒偵字第二
九六六號），本院判決如左：
    主  文
甲○○連續施用第一級毒品，累犯，處有期徒刑拾月，扣案之第一級毒品海洛英貳包
（淨重計壹點肆公克）均沒收銷燬，扣案之注射針筒支均沒收；又連續施用第二級
毒品，累犯，處有期徒刑肆月，扣案之第二級毒品安非他命貳包（淨重計壹點玖公克
）均沒收銷燬。應執刑有期徒刑壹年，扣案之第一級毒品海洛英貳包（淨重計壹點肆
公克）及第二級毒品安非他命貳包（淨重計壹點玖公克）均沒收銷燬，扣案之注射針
筒支均沒收。
    事  實
一、甲○○前曾犯賭博、妨害公務、偽造文書、侵占、違反前肅清煙毒條例（現已修
    正為毒品危害防制條例、違反毒品危害防制條例等案件，其中於民國（下同）八
    十五年間，因偽造文書案件，經臺灣高等法院判處有期徒刑八月確定，八十六年
    間，又因違反前肅清煙毒條例等案件，經臺灣士林地方法院判處有期徒刑二年二
    月（煙毒）、三月（竊盜），並定應執行刑為有期徒刑二年二月確定，嗣二案併
    執行之，甫於八十九年二月十二日因縮刑期滿執行完畢，同年間，復因施用第一
    、二級毒品案件，經依本院八十九年度毒聲字第一八六五號裁定送觀察、勒戒，
    認有繼續施用毒品傾向，即依本院八十九年度毒聲字第二二七一號裁定送戒治處
    所施以強制戒治，其後再依本院八十九年度毒聲字第六四一五號裁定停止戒治，
    所餘戒治期間付保護管束，迄九十年三月三十日保護管束期滿未經撤銷，由臺灣
    板橋地方法院檢察署檢察官於九十年四月十日以九十年度戒毒偵字第二八０號不
    起訴處分確定，詎猶不知悔改，復基於施用第一級毒品海洛英之概括犯意，自九
    十年十二月間某日起至九十一年八月二十一日止，在臺北縣三重市○○街三八二
    號五樓租賃處內，連續以將海洛英摻自來水置入注射針筒再施打入身體內之方式
    ，施用第一級毒品海洛英多次，另基於施用第二級毒品安非他命之概括犯意，自
    九十年十二月間某日起至九十一年八月十五日止，在上開租賃處內，連續以將安
    非他命置入吸食器或鋁箔紙內加熱燒烤再吸食所產生煙霧之方式，施用第二級毒
    品安非他命多次，嗣於九十一年八月二十二日凌晨一時許，為警在上址查獲，並
    扣得其用餘持有之第一級毒品海洛英二包（淨重計一‧四公克）、第二級毒品安
    非他命二包（淨重計一‧九公克）及其所有供施用第一級毒品海洛英所用之注射
    針筒三支。甲○○前經強制戒治暨保護管束期滿，由檢察官為不起訴處分確定後
    ，五年內再犯施用第一級毒品及施用第二級毒品案件，經警移送由臺灣板橋地方
    法院檢察署後，旋由該署檢察官依本院九十一年度毒聲字第二七二一號裁定送強
    制戒治，現仍於臺灣臺北戒治所執行強制戒治中。
二、案經臺北縣政府警察局蘆洲分局請臺灣板橋地方法院檢察署檢察官偵查起訴。
    理  由
一、右揭事實，業據被告甲○○於警訊、偵查及本院審理時坦承不諱，並有扣案之海
    洛英二包（淨重計一‧四公克）、安非他命二包（淨重計一‧九公克）、注射針
    筒三支暨卷附之毒品初驗報告單二紙可資佐證，且被告為警查獲時所採集之尿液
    檢體，經送請臺灣檢驗科技股份有限公司遞以酵素免疫分析法及氣相層析質譜儀
    法鑑驗結果，確呈鴉片類陽性反應，亦有該公司濫用藥物尿液檢驗報告影本一份
    在卷足憑，堪信被告上開自白確與事實相符；次查被告先前如事實欄所載，因施
    用第一、二級毒品案件，經依本院八十九年度毒聲字第一八六五號裁定送觀察、
    勒戒，認有繼續施用毒品傾向，即依本院八十九年度毒聲字第二二七一號裁定送
    戒治處所施以強制戒治，其後再依本院八十九年度毒聲字第六四一五號裁定停止
    戒治，所餘戒治期間付保護管束，迄九十年三月三十日保護管束期滿未經撤銷，
    由臺灣板橋地方法院檢察署檢察官於九十年四月十日以九十年度戒毒偵字第二八
    ０號不起訴處分確定後，於五年內，復自九十年十二月間某日起至九十一年八月
    二十一日止，連續施用第一級毒品海洛英多次，另自九十年十二月間某日起至九
    十一年八月十五日止，連續施用第二級毒品安非他命多次，經警查獲後，旋由臺
    灣板橋地方法院檢察署檢察官依本院九十一年度毒聲字第二七二一號裁定送強制
    戒治等節，有上開案件之不起訴處分書一份（法學檢索列印本）、本院九十一年
    度毒聲字第二七二一號刑事裁定一份、執行指揮書一份、臺灣高等法院被告全國
    前案紀錄表一份、臺灣高等法院檢察署刑案紀錄簡覆表一份在卷足憑，堪認被告
    確係經強制戒治暨保護管束期滿，由檢察官為不起訴處分確定後，五年內再犯本
    件之施用第一級毒品及施用第二級毒品行為，與毒品危害防制條例第二十三條第
    二項之規定相符，殆無疑問。綜上所述，本案事證已臻明確，被告犯行洵堪認定
    。
二、查海洛英及安非他命分別為毒品危害防制條例第二條第一項第一、二款明定之第
    一、二級毒品，不得持有、施用及販賣；本件被告先前因施用第一、二級毒品案
    件，經強制戒治暨保護管束期滿，由檢察官為不起訴處分後，五年內再犯如事實
    欄所載之施用第一級毒品海洛英及第二級毒品安非他命行為，核其所為，係犯毒
    品危害防制條例第十條第一項之施用第一級毒品罪及同條第二項之施用第二級毒
    品罪；其先後多次施用第一級毒品海洛英及施用第二級毒品安非他命犯行，均時
    間緊接，犯罪構成要件相同，所犯罪名又屬同一，顯係基於概括犯意反覆而為，
    均為連續犯，應分別依刑法第五十六條規定論以一罪並加重其刑；其施用前、後
    持有第一級毒品海洛英及第二級毒品安非他命之低度行為，應分別為施用之高度
    行為所吸收，不另論罪；至其所犯上開二罪間，犯意各別，行為互殊，應分論併
    罰。末查被告曾於八十五年間，因偽造文書案件，經臺灣高等法院判處有期徒刑
    八月確定，八十六年間，又因違反前肅清煙毒條例等案件，經臺灣士林地方法院
    判處有期徒刑二年二月（煙毒）、三月（竊盜），並定應執行刑為有期徒刑二年
    二月確定，嗣二案併執行之，甫於八十九年二月十二日因縮刑期滿執行完畢，有
    臺灣高等法院檢察署刑案紀錄簡覆表一份在卷可參，其於受有期徒刑之執行完畢
    後，五年以內再犯本案有期徒刑以上之罪，為累犯，應依刑法第四十七條規定遞
    加重其刑。爰審酌被告前經觀察、勒戒及強制戒治，仍未戒斷其施用毒品之惡習
    ，並參酌其犯罪動機、目的、手段、所生戕害其身心情形及犯罪後坦承犯態度尚
    非惡劣等一切情狀，分別量處如主文所示之刑，並定其應執行之刑，以資懲儆。
三、扣案之海洛英二包（淨重計一‧四公克）及安非他命二包（淨重計一‧九公克）
    ，均係查獲之毒品，已如上述，爰依毒品危害防制條例第十八條第一項前段規定
    宣告沒收銷燬；另扣案之注射針筒三支，係被告所有供其犯上開施用第一級毒品
    罪所用之物，業據其供明在卷，爰依刑法第三十八條第一項第二款規定宣告沒收
    。
據上論斷，應依刑事訴訟法第二百九十九條第一項前段，毒品危害防制條例第十條第
一項、第二項、第十八條第一項前段，刑法第十一條前段、第五十六條、第四十七條
、第五十一條第五款、第三十八條第一項第二款，判決如主文。
本案經檢察官謝宗甫到庭執行職務
中      華      民      國      九十一      年    十一    月    二十六  日
                                        臺灣板橋地方法院刑事第二庭
                    法  官  王  屏  夏
右正本證明與原本無異。
如不服本判決，應於判決送達後十日內向本院提出上訴狀。
                                            書記官  楊  璧  華
中      華      民      國      九十一      年    十一    月    二十六  日
附錄本案論罪科刑法條全文：
毒品危害防制條例第十條：
施用第一級毒品者，處六月以上五年以下有期徒刑。
施用第二級毒品者，處三年以下有期徒刑。
